【裁判字號】    95,台上,1042
【裁判日期】    950518
【裁判案由】    撤銷股東會決議
【裁判全文】
最高法院民事裁定            九十五年度台上字第一０四二號
    上  訴  人  甲○○
                        之2號.
    訴訟代理人  陳佳瑤律師
                李文娟律師
    被 上訴 人  振吉電化廠股份有限公司
    法定代理人  乙○○
上列當事人間請求撤銷股東會決議事件，上訴人對於中華民國九
十四年十二月一日台灣高等法院高雄分院第二審判決（九十三年
度上字第二０九號），提起上訴，本院裁定如下：
    主  文
上訴駁回。
第三審訴訟費用由上訴人負擔。
    理  由
按民事訴訟法第四百六十六條第一項規定：對於財產權訴訟之第
二審判決，如因上訴所得受之利益，不逾新台幣（下同）一百萬
元者，不得上訴。此項利益數額，業經司法院依同條第三項規定
，以命令自民國九十一年二月八日起，增至一百五十萬元。故對
於不得上訴之判決而上訴者，第三審法院應以裁定駁回之，此觀
同法第四百八十一條準用第四百四十二條第一項之規定即明。又
核定訴訟標的之價額，以起訴時之交易價額為準；無交易價額者
，以原告就訴訟標的所有之利益為準。又訴訟標的之價額不能核
定者，其標的價額視為銀元五百元即一千五百元，九十二年九月
十日公布廢止之民事訴訟費用法（下稱前民事訴訟費用法）第四
條第二項、第十五條分別定有明文。本件上訴人於民事訴訟法第
七十七條之十二施行前之九十一年四月十日提起本件訴訟，先位
聲明求為確認被上訴人公司九十一年三月十四日股東臨時會議決
議無效之判決。備位聲明求為撤銷被上訴人公司九十一年三月十
四日股東臨時會決議之判決（備位聲明另訴請確認訴外人李文哲
與被上訴人公司間之委任關係不存在部分，另由原審以裁定駁回
李文哲之上訴，已告確定）。核其訴訟標的並非對於親屬關係及
身分上之權利有所主張，屬財產權訴訟。因上訴人所持有被上訴
人公司股份之價值，係以被上訴人公司之營運及盈虧狀況而定，
與本件訴訟是否獲勝訴判決無關，故上訴人如獲本件勝訴判決所
得受客觀利益，尚無法核定，應依起訴時有效之前民事訴訟費用
法第十五條規定視其價額為一千五百元，其起訴及上訴裁判費之
徵收，均應以此價額為準，並不因增訂民事訴訟法第七十七條之
十二之施行而受影響。本件訴訟標的之價額既未逾一百五十萬元
，自屬不得上訴於第三審之事件，上訴人對於不得上訴之第二審
判決提起上訴，即非合法。
據上論結，本件上訴為不合法。依民事訴訟法第四百八十一條、
第四百四十四條第一項、第九十五條、第七十八條，裁定如主文
。
中    華    民    國  九十五  年    五    月   十八   日
                      最高法院民事第七庭
                          審判長法官  劉  延  村
                                法官  黃  秀  得
                                法官  吳  謀  焰
                                法官  李  寶  堂
                                法官  陳  重  瑜
      本件正本證明與原本無異
                                      書  記  官
中    華    民    國  九十五  年    六    月    一    日
                                                Ａ


司法院資訊處製作；財團法人民間司法改革基金會備份。
